---
title: "Calcul symbolique"
author: "Henri laude"
date: "14/11/2020"
output:
  pdf_document: default
  html_document: default
---

```{r setup, include=FALSE}
knitr::opts_chunk$set(echo = TRUE)
```

## Introduction sommaire 
SymPy est le package Python de référence pour effectuer des calculs symboliques simples.
Son installation directe peut poser quelques difficultés, mais est en général facile en se contentant de l'installer via R  ou Rstudio(en stipulant que l'on veut toutes les dépendances)

Comme d'habitude il faut faire :

```{r}
library(rSymPy)  
```

On constate la hiérarchie des packages utilisés.

Effectuons quelques calculs symboliques simples pour tester :

```{r}
x <- Var("x")                    # Ne pas oublier les ""
x+3*x
x/x

y <-Var("x**3")
y/x
```


Calcul d'une limite :

```{r}
sympy("limit(x/exp(x), x, oo)")
```


Tout se passe bien ?
Il faut maintenant essayer quelques exemples et plonger dans la documentation du package
Python d'origine .

## Documentation à consulter

Les exemples :

https://cran.r-project.org/web/packages/rSymPy/rSymPy.pdf

http://www.di.fc.ul.pt/~jpn/r/symbolic/




La documentation du package Python :

https://docs.sympy.org/latest/install.html#git

## Quelques astuces

### Accéder aux résultats dans Rmarkdown

Ecrivons ceci pour stocker notre une expression symbolique :

```{r}
z <- y/x
```


```{}
Pour insérer une expression R il faut utiliser cette syntaxe :` r expression ` 
```




Ce qui donnerera :

L'expression résultante de la simplication de  $`r y/x`$ est $`r sympy(z)`$

Veuillez noter que les deux expressions ne sont pas strictement équivalentes car la première n'était pas calculable en x=0 : la simplification ne gère pas le domaine de défintion.

### Accéder au résultat en lui donnant un aspect mathématique 

On veut obtenir du \LaTeX\

```{r}
require(rSymPy)
mon_calcul_a_faire_latex <- sympy("latex(Integral(sqrt(1/x),x))")
mon_calcul_fait_latex    <- sympy("latex(integrate(sqrt(1/x),x))") 
```

```{}
Pour insérer une expression R il faut utiliser cette syntaxe :` r mon_calcul_a_faire_latex ` 
```



Le résultat du calcul `r mon_calcul_a_faire_latex` est `r mon_calcul_fait_latex` 




### Rappel sur les caractères Ascii

On peut les consulter ici :
https://fr.wikibooks.org/wiki/Les_ASCII_de_0_%C3%A0_127/La_table_ASCII

Voici quelques caratères bien utiles à avoir sous la main :
```{r}

guillemet      <- rawToChar(as.raw(34))
guillemet 
dollar         <- rawToChar(as.raw(36))
dollar
apostrophe     <- rawToChar(as.raw(39))
apostrophe
virgule        <- rawToChar(as.raw(44))
virgule
egal           <- rawToChar(as.raw(61))
egal
backslash      <- rawToChar(as.raw(92))
backslash
accentgrave    <- rawToChar(as.raw(96))
accentgrave
barreverticale <- rawToChar(as.raw(124))
barreverticale
```

```{r}
une_expression_latex <- paste0(
  quote(x_i),
  " ",
  egal,
  " ",
  quote(y)
)
```

Ce qui donne :

\( `r une_expression_latex` \)


